# 关于预收账款调汇的问题。

提问人：citybiding 时间：2011-01-15 13:50:09
貌似 07 年的时候有人问过。不过回答的人有说要的也有说不用的。所以还是想问一下，预收账款期末有外币的是不是也需要调整汇兑损益？ 之前觉得预收的钱在银行了，所以银行调过汇兑，预收就不用调了。 但是同事说应该是要调的。 假如这笔钱没动的话就想当于银行和预收对调，也就是钱在自己手上所以对当期损益没有产生影响。 这种理解是不是对的？ 我有点钻死胡同了

回答人：chenyiwei
预收、预付款项不是《企业会计准则第 19 号——外币折算》所定义的货币性项目。相应地，对于支付／收取外币的预收、预付款项，在期末无需像货币性项目一样进行汇兑损益调整。 当预付款项转为存货时，或者预收款项结转收入时，应按照当初支付预付款项或者收取预收款项时的汇率结转，而不能按照存货或者收入确认之日的汇率进行结转。
《〈企业会计准则第 19 号——外币折算〉应用指南》规定：“货币性项目，是指企业持有的货币资金和将以固定或可确定的金额收取的资产或者偿付的负债。货币性项目分为货币性资产和货币性负债。货币性资产包括库存现金、银行存款、应收账款、其他应收款、长期应收款等；货币性负债包括短期借款、应付账款、其他应付款、长期借款、应付债券、长期应付款等。”“非货币性项目，是指货币性项目以外的项目，包括存货、长期股权投资、固定资产、无形资产等。” 由于预付款项通常将通过收取固定数量、规格的存货（非货币性项目）的方式进行结算，预收款项通常将会通过交付固定数量、规格的存货（非货币性项目）的方式进行结算，即交付或收取的对价均为非货币性项目，该对价的公允价值即标的存货在未来结算日的公允价值，而不是一个固定或可确定的金额，因此预收、预付款项不是货币性项目，而是以历史成本计量的外币非货币性项目。 根据《〈企业会计准则第 19 号——外币折算〉应用指南》规定：“以历史成本计量的外币非货币性项目，由于已在交易发生日按当日即期汇率折算，资产负债表日不应改变其原记账本位币金额，不产生汇兑差额”。因此，对预收、预付款项，期末不应按现行汇率调整其记账本位币金额。 当预付款项转为存货时，属于资产形态的转化，但这一过程中未涉及资产所有权上的主要风险和报酬的转移，因此不应确认损益，直接以预付款项的记账本位币金额转入存货的初始计量金额中。 根据《企业会计准则——基本准则》和《企业会计准则第 14 号——收入》对“收入”的定义，“收入，是指企业在日常活动中形成的、会导致所有者权益增加的、与所有者投入资本无关的经济利益的总流入。”从这一定义可以推论出：
收入的金额应当是根据相应的经济利益流入的金额来计量的。在预收款销售方式中，经济利益的流入在收到预收款项的环节就已经完成，因此由预收款项结转收入的金额也应当按照当初该笔预收款项收到时确认的记账本位币金额（即按照当初收到预收款项时的汇率折合的记账本位币金额）来确定。 从另一角度讲，企业在根据一项以外币计价结算的采购合同支付外币预付款项之后，或者在根据一项以外币计价结算的销售合同收取外币预收款项之后，该项预付、预收款项就不再面临由未来汇率变动导致的公允价值变动风险。
这也可以证明预收、预付款项不是货币性项目，无需在期末进行汇兑损益调整。

提问人：jonymiao 时间：2014-01-13 10:37:43
陈版。你上面说的，好像都是“调汇”的做法。即针对单体报表中的预收预付，属于非货币性项目，期末不需要调汇。 但是，根据外币折算准则，进入合并范围的子公司（本位币是外币）。合并时，子公司要将外币报表折算成母公司本位币（人民币），这个动作应该是适用以下准则。其中，连固定资产都要按照期末汇率折，而不是即期汇率。也就是说，折算后，固定资产是随着汇率变动的。 “ 第四章 外币财务报表的折算 　　第十二条 企业对境外经营的财务报表进行折算时，应当遵循下列规定： 　　（一）资产负债表中的资产和负债项目，采用资产负债表日的即期汇率折算，所有者权益项目除“未分配利润”项目外，其他项目采用发生时的即期汇率折算。 ” 如果按您所说的，母公司的预收按照发生时汇率，但子公司的预付按照准则说的资产负债表日汇率，那这二者就抵消不平了？

回答人：chenyiwei
合并报表中该差额会体现在外币报表折算差额中的。

提问人：jonymiao 时间：2014-01-17 09:45:39
“合并报表中该差额会体现在外币报表折算差额中的。” 这个是没问题，但我的意思是，“折算”是要动固定资产等资产余额的，“调汇”是不调固定资产等非货币性项目的。如果是预付款，母公司“调汇”，子公司“折算”，如何平得了？

回答人：chenyiwei
母公司不调汇，只有子公司的折算差额有影响。这部分折算差额在合并报表层面无法消除。虽然这是母子公司之间的内部交易，但当经济资源在功能货币不同的组成部分之间转移时，仍会对合并报表产生影响。这是正常的。

提问人：zhenhuicta 时间：2015-12-07 14:42:00
分析的真透彻！

回答人：chenyiwei
很巧，最近IFRIC也发了一个讨论这个问题的解释公告征求意见稿，观点和上面的一样。